【裁判字號】    97,台非,128
【裁判日期】    970320
【裁判案由】    侵占聲請減刑
【裁判全文】
最高法院刑事判決              九十七年度台非字第一二八號
上  訴  人  最高法院檢察署檢察總長
被      告  甲  ○
上列上訴人因被告侵占案件，對於台灣高等法院中華民國九十六
年十一月九日確定減刑裁定（九十六年度聲減字第四三九一號）
，認為違法，提起非常上訴，本院判決如下：
    主  文
上訴駁回。
    理  由
非常上訴理由稱：「一、按判決不適用法則或適用法則不當者，
為違背法令，刑事訴訟法第三百七十八條定有明文。另按中華民
國九十六年罪犯減刑條例第五條規定本條例實行前，經通緝而未
於中華民國九十六年十二月三十一日以前自動歸案接受偵查、審
判或執行者，不得依本條例減刑。二、查受刑人甲○因犯侵占案
經台灣高等法院以九十二年度上易字第三三七九號判處有期徒刑
十月確定在案，乃拒不接受執行而逃避，經台灣板橋地方法院檢
察署於九十三年十二月八日以九十三年執字第００三二三九號發
布通緝，迄至九十六年十二月三十一日止並未到案接受執行，有
全國刑案線上查詢列表可稽（九十七年一月二日查詢）。然受刑
人卻於九十六年十一月一日向台灣高等法院聲請減刑，該院未加
明查，於前述減刑條例實施後而該受刑人未到案接受執行之九十
六年十一月九日，就上述侵占案裁定減刑為有期徒刑五月，應屬
違背法令。三、爰依刑事訴訟法第四百四十一條、四百四十三條
提起非常上訴，以資糾正。」等語。
本院按：政府為紀念解除戒嚴二十週年，予罪犯更新向善之機，
特制定中華民國九十六年罪犯減刑條例，於九十六年七月四日公
布施行，凡犯罪在九十六年四月二十四日以前者，除該條例另有
規定外，死刑減為無期徒刑；無期徒刑減為有期徒刑二十年；有
期徒刑、拘役或罰金，減其刑期或金額二分之一。此觀之該條例
第一條、第二條第一、二、三款即明。至於因經通緝未自動歸案
而不得減刑之情形，依同條例第五條規定，係以「本條例施行前
，經通緝而未於中華民國九十六年十二月三十一日以前自動歸案
接受偵查、審判或執行者」為限；反之，若依本條例應減刑之通
緝犯於九十六年十二月三十一日以前（包括九十六年十二月三十
一日當日）自動歸案接受偵查、審判或執行者，即無不能獲此減
刑之寬典。查本件被告甲○因犯侵占案經台灣高等法院以九十二
年度上易字第三三七九號判處有期徒刑十月確定在案，固經台灣
板橋地方法院檢察署於九十三年十二月八日以九十三年執字第０
０三二三九號發布通緝，惟業已於九十六年十二月三十一日自行
至台灣板橋地方法院檢察署報到，此有該署九十七年三月七日板
檢榮庚九三執字第三二三九號函在卷可稽，足見前述本件被告經
通緝「迄至九十六年十二月三十一日止並未到案接受執行」一節
，核與事實不符。從而，原審依法就被告侵占案之確定判決予以
減刑，其減刑裁定即無違誤。非常上訴意旨指摘原減刑裁定違背
法令，自屬誤會，難認為有理由，應予駁回。
據上論結，應依刑事訴訟法第四百四十六條，判決如主文。
中    華    民    國  九十七  年    三    月   二十   日
                      最高法院刑事第六庭
                          審判長法官  陳  正  庸
                                法官  賴  忠  星
                                法官  林  秀  夫
                                法官  陳  祐  治
                                法官  黃  正  興
      本件正本證明與原本無異
                                      書  記  官
中    華    民    國  九十七  年    三    月  二十七  日
                                                 H


司法院資訊處製作；財團法人民間司法改革基金會備份。
